# 有关同一控制下企业合并

提问人：小 郑 7411 时间：2022-10-19 14:37:06
老师您好，有家企业是同一控制下企业合并，被合并方净资产在最终控制方合并报表账面价值为-300多万，可是长投不可能为负数，这单体和合并是怎么处理的。

回答人：chenyiwei
同一控制下合并中，如果取得被合并方合并日账面净资产份额为负数，则长期股权投资初始成本为零。同时需考虑本企业是否还需对其无力支付的负债承担额外责任，对这些额外责任考虑确认预计负债并冲减资本公积。